臺灣新北地方法院刑事裁定
111年度撤緩字第163號
聲  請  人  臺灣新北地方檢察署檢察官
受  刑  人
即  被  告  陳駿驣



上列聲請人因受刑人即被告偽造有價證券等案件，聲請撤銷緩刑
之宣告（111年度執聲字第898號），本院裁定如下：
    主  文
陳駿驣之緩刑宣告撤銷。
    理  由
一、聲請意旨略以：受刑人即被告陳駿驣（下稱受刑人）前因偽
    造有價證券證等案件，經臺灣桃園地方法院以109年度審簡
    字第846號判決判處有期徒刑1年7月，緩刑5年，並自民國10
    9年10月5日起，至全部清償為止，按月於每月5日前各給付
    被害人林筵註新臺幣（下同）4,605元，最後一期給付4,625
    元；按月於每月5日前各給付被害人林軒漢10,395元，最後
    一期給付10,375元，如有一期未給付，視為全部均到期，該
    判決於109年12月10日確定在案。嗣經臺灣桃園地方檢察署
    以110年度執緩字第49號案件，函請受刑人依判決履行給付
    ，受刑人到署表示與被害人林軒漢、林筵註約定按月匯款被
    害人林軒漢15,000元，其再轉予被害人林筵註。被害人林軒
    漢具狀表示受刑人於109年9月17日庭後，還款態度日趨消極
    ，未按時還款，且均須其主動催討才給付，嗣後還失去聯繫
    ，迄至111年4月5日止，已積欠7個月款項未給付，經臺灣桃
    園地方檢察署電聯受刑人，受刑人以疫情致收入不穩定為由
    ，方於111年4月19日匯款10,000元予被害人林軒漢，嗣又置
    之不理不再履行。核其所為，已違反刑法第74條第2項第3款
    之規定，情節重大，足認原宣告之緩刑難收其預期效果，而
    有執行刑罰之必要，已合於刑法第75條之1第1項第4款所定
    得撤銷緩刑宣告之原因，爰依刑事訴訟法第476條規定聲請
    撤銷緩刑等語。
二、按緩刑之宣告應撤銷者，由受刑人所在地或其最後住所地之
    地方法院檢察官聲請該法院裁定之，刑事訴訟法第476條定
    有明文。次按緩刑宣告，得斟酌情形，命向被害人支付相當
    數額之財產或非財產上之損害賠償；又受緩刑之宣告而違反
    第74條第2項第1款至第8款所定負擔情節重大，足認原宣告
    之緩刑難收其預期效果，而有執行刑罰之必要者，得撤銷其
    宣告，刑法第74條第2項第3款、第75條之1第1項第4款分別
    定有明文。再按緩刑制度之目的在鼓勵惡性較輕微之犯罪行
    為人或偶發犯、初犯得適時改過，以促其遷善，復歸社會正
    途；又緩刑宣告得以附條件方式為之，亦係基於個別預防與
    分配正義，俾確保犯罪行為人自新及適度填補其犯罪所生之
    損害為目的，然犯罪行為人經宣告緩刑後，若有具體事證足
    認其並不因此有改過遷善之意，自不宜給予緩刑之寬典，故
    而設有撤銷緩刑宣告制度。所謂「情節重大」之要件，當從
    受刑人自始是否真心願意接受緩刑所附之條件，或於緩刑期
    間中是否顯有履行負擔之可能而隱匿或處分其財產、故意不
    履行、無正當事由拒絕履行或顯有逃匿之虞等情事而言，考
    量受刑人未履行條件情形與被害人所受損害間，依比例原則
    綜合衡酌原宣告之緩刑是否難收其預期之效果，而確有執行
    刑罰之必要，資以決定緩刑宣告是否應予撤銷。
三、經查：
　㈠本案受刑人於本件聲請時之戶籍地為新北市○○區○○街00巷0號
    2樓，有其戶役政電子閘門查詢系統個人戶籍資料查詢結果
    附卷可佐，另有新北市○○區○○路0段000號之居所，是本院就
    上開撤銷緩刑宣告之聲請，自得加以審究，合先敘明。又受
    刑人因偽造有價證券證等案件，經臺灣桃園地方法院以109
    年度審簡字第846號判決判處有期徒刑1年7月，緩刑5年，並
    自109年10月5日起，至全部清償為止，按月於每月5日前各
    給付被害人林筵註4,605元，最後一期給付4,625元；按月於
    每月5日前各給付被害人林軒漢10,395元，最後一期給付10,
    375元，如有一期未給付，視為全部均到期，該判決於109年
    12月10日確定等情，有上開刑事簡易判決書及臺灣高等法院
    被告前案紀錄表在卷可查。而受刑人分別於109年10月21日
    匯款15,000元予被害人林軒漢（依受刑人與被害人林軒漢、
    林筵註約定，按月匯款被害人林軒漢15,000元，其再轉予被
    害人林筵註），109年11月5日匯款5,000元、109年12月19日
    匯款15,000元、110年1月19日匯款15,500元、110年3月17日
    匯款15,000元、110年4月17日匯款5,000元、110年4月23日
    匯款7,500元、110年7月28日匯款5,000元、110年8月11日匯
    款5,000元、110年8月23日匯款5,000元、110年10月17日匯
    款11,000元、110年10月24日匯款4,000元、110年11月29日
    匯款16,500元、111年1月21日匯款15,500元、111年4月19日
    匯款10,000元予被害人林軒漢，其後未再給付任何款項等節
    ，亦經被害人林軒漢於本院111年6月10日訊問程序時當庭陳
    述在卷，並提供台新銀行歷史交易明細查詢表在卷為憑，足
    認受刑人並未依上開判決內容履行緩刑所定負擔。
　㈡受刑人於受有緩刑宣告之利益後，本應履行該緩刑負擔，惟
    其自109年10月至111年4月斷斷續續匯款共計15萬元後即未
    再匯款，結算至111年6月5日止，給付金額僅尚不足應給付
    金額之半數（共計21期應為315,000元）等情，業經被害人
    林軒漢當庭陳述屬實，並有其提供之台新銀行歷史交易明細
    查詢表在卷可稽。嗣本院開庭詢問受刑人是否仍有履行意願
    時，受刑人僅表示有意願賠償被害人，但110年5月疫情爆發
    ，工作不穩定而無法還款，可否改成每月還款10,000元等語
    ，有本院訊問筆錄第3頁在卷可佐，惟觀諸受刑人自109年10
    月至111年6月之還款情況，不僅未遵期於每月及每月5日前
    給付，若當期有給付者，給付之金額也大多不足15,000元，
    已難認受刑人有積極還款以履行緩刑負擔之意願，縱受刑人
    於開庭訊問時提出希望未來改成每月還款10,000元之方案，
    然被害人林軒漢不同意，且合計受刑人目前尚積欠之款項（
    總額尚餘99萬元未清償）以及未來尚須還款之期數，遠已超
    過緩刑期間5年，難認受刑人所提出之還款計畫適當、合理
    ，可見受刑人顯無履行之誠意。再者，緩刑乃法院刑罰權之
    運用，旨在獎勵自新，本質上無異恩赦，得消滅刑罰之效果
    ，受刑人本應珍惜自新機會，主動依判決所附負擔支付被害
    人損害賠償金額，況本案判決所附緩刑條件乃根據受刑人與
    被害人在審理過程中成立之和解條件所定，係基於受刑人同
    意履行之意願而為之，則受刑人當時應係審慎考量自身經濟
    條件而為決定，否則不啻以佯為有意賠償且有賠償能力之方
    式，圖取原案緩刑之宣告，是受刑人實無何託詞不為履行之
    餘地；又縱事後確有履行上之困難，亦非不得誠心向被害人
    說明原委，取得其諒解或寬限，然據被害人林軒漢當庭所述
    ，受刑人自110年12月後即音信全無，未主動聯繫被害人告
    知難處，受刑人對此亦不否認，有本院111年6月10日訊問筆
    錄第2頁附卷可考，實難認受刑人有何真摯努力彌補被害人
    所受損害之意。
　㈢綜上所述，本件受刑人於受有緩刑宣告之利益後，詎未依判
    決內容確實履行，亦無誠意履行前揭判決所定之緩刑條件內
    容，影響被害人之權益甚鉅，足認其違反判決所定負擔之情
    節重大，堪認原宣告之緩刑難收其預期效果，而有執行刑罰
    之必要。是聲請人聲請撤銷受刑人前揭緩刑之宣告，核與刑
    法第75條之1第1項第4款規定相符，應予准許。
四、據上論斷，應依刑事訴訟法第476條、刑法第75條之1第1項
    第4款，裁定如主文。　　　
中　　華　　民　　國　 111　　年　　6 　　月　22　　日
 　　　　　　　　 刑事第六庭  法　官　葉逸如
以上正本證明與原本無異。　　　　　　　　　
如不服本裁定應於送達後5日內向本院提出抗告狀。
                             書記官   邱瀚群 
中　　華　　民　　國　　111 　年　　6 　　月　　22　　日